臺灣雲林地方法院刑事判決
111年度訴字第305號
公  訴  人  臺灣雲林地方檢察署檢察官
被      告  林啟誠


            蔡登墉


            黃思豪


            丁盛瑋


上列被告因傷害案件，經檢察官提起公訴（111 年度偵字第1797
號），被告承認被訴犯罪事實，經本院合議庭裁定由受命法官獨
任行簡式審判程序，判決如下：
    主      文
【林啟誠】共同犯傷害罪，處有期徒刑參月，如易科罰金，以新
臺幣壹仟元折算壹日。
【蔡登墉】共同犯傷害罪，處有期徒刑參月，如易科罰金，以新
臺幣壹仟元折算壹日。
【黃思豪】共同犯傷害罪，處有期徒刑參月，如易科罰金，以新
臺幣壹仟元折算壹日。
【丁盛瑋】共同犯傷害罪，處有期徒刑參月，如易科罰金，以新
臺幣壹仟元折算壹日。
    事實及理由
壹、犯罪事實
    林啟誠、蔡登墉、黃思豪、丁盛瑋為朋友關係，於民國111
　　年2 月27日上午6 時許，在址設雲林縣○○鄉○○路000 號
　　之早安山丘早餐店內，因細故與莊博勛發生爭執，林啟誠、
　　蔡登墉、黃思豪、丁盛瑋竟共同基於傷害之犯意聯絡，由林
　　啟誠持店內椅子及以徒手方式、蔡登墉、黃思豪及丁盛瑋則
　　以徒手方式，共同毆打莊博勛，致莊博勛受有頭部鈍傷、臉
　　部損傷、腹壁挫傷及右側手部擦傷之傷害。
貳、程序部分
    本案被告林啟誠、蔡登墉、黃思豪、丁盛瑋所犯之罪，依法
　　得行簡式審判程序，因被告林啟誠等4 人均坦承被訴犯罪事
　　實，經合議庭評議後，裁定本案由受命法官獨任行簡式審判
　　程序。
參、認定犯罪事實所憑之證據及理由
　　上開犯罪事實，業據被告林啟誠、蔡登墉、黃思豪、丁盛瑋
　　坦承不諱（本院卷第55、57、64頁），並以證人身分指證彼
　　此犯行明確（偵卷第45至49、51至55、57至61、63至67、13
　　7 至139 頁），核與證人即告訴人莊博勛（偵卷第75至79、
　　189 、190 頁）、證人許哲維（偵卷第81至83頁）、證人蔡
　　庭妮（偵卷第85至87頁）、證人周筱涵（偵卷第89至91頁）
　　、證人王妏羽（偵卷第93至95頁）證述之內容相同，且有告
　　訴人之長庚醫療財團法人雲林長庚紀念醫院診斷證明書（偵
　　卷第97頁）、現場監視器錄影畫面截取照片（偵卷第99至10
　　2 頁）、現場及告訴人傷勢照片（偵卷第103 至105 頁）、
　　現場監視器錄影光碟（光碟置於偵卷最末頁之臺灣雲林地方
　　檢察署偵查錄音光碟存放袋內）存卷可參，可認被告林啟誠
　　等4 人之任意性自白與事實相符，足以採信。從而，本案事
　　證明確，被告林啟誠等4 人所為本案犯行，均堪認定，皆應
　　依法論科。
肆、論罪科刑
一、核被告林啟誠、蔡登墉、黃思豪、丁盛瑋所為，均係犯刑法
　　第277 條第1 項之傷害罪。
二、被告林啟誠等4 人就本案犯行，有犯意聯絡及行為分擔，應
　　論以共同正犯。　　
三、起訴書雖載稱，被告林啟誠前因公共危險案件，經本院以11
　　0 年度港交簡字第74號判決判處有期徒刑3 月確定，於110
　　年9 月8 日易科罰金執行完畢。被告林啟誠依臺灣雲林地方
　　檢察署刑案資料查註紀錄表所載，既於受有期徒刑之執行完
　　畢後，5 年內故意再犯本案有期徒刑以上之罪，已構成累犯
　　等語。惟查：
㈠、徵諸最高法院110 年度台上大字第5660號裁定意旨，檢察官
　　就被告是否足以構成累犯之事實，須負提出證據說服法院之
　　實質舉證責任，而所謂檢察官應提出足以證明被告構成累犯
　　事實之證據資料，尚非如過往僅以被告之相關前案紀錄表為
　　已足，而是應進一步提出被告前案徒刑執行完畢之資料，如
　　前案確定判決、執行指揮書、執行函文、執行完畢（含入監
　　執行或易科罰金或易服社會勞動執行完畢、數罪係接續執行
　　或合併執行、有無被撤銷假釋情形）文件等相關執行資料，
　　始足當之。倘若檢察官就被告成立累犯事實一節未具體指出
　　證明方法，法院不予調查而未論以累犯，亦無應予調查之事
　　項卻不予調查之違法。
㈡、檢察官就本案被告林啟誠構成累犯事實所舉之證據，僅有臺
　　灣雲林地方檢察署刑案資料查註紀錄表，另公訴人所援引之
　　臺灣高等法院被告前案紀錄表，性質上與臺灣雲林地方檢察
　　署刑案資料查註紀錄表相同，俱屬自被告林啟誠之原始執行
　　資料輾轉登載所得之紀錄，均非被告林啟誠前案徒刑執行完
　　畢之原始執行資料，是檢察官就被告林啟誠有無成立累犯事
　　實一節，於舉證上已屬空泛，不足供本院判斷被告林啟誠是
　　否有構成累犯之事實，檢察官既未盡實質舉證責任，致被告
　　林啟誠成立累犯與否一節陷於真偽不明，自應由檢察官承擔
　　舉證不足之不利益，不能認定被告林啟誠於本案構成累犯，
　　在此說明。
四、爰以行為人責任為基礎，審酌被告林啟誠等4 人僅因細故，
    即與告訴人發生衝突，進而毆打告訴人成傷，顯欠缺守法意
    識，且犯後迄今均仍未與告訴人達成和解，所為實非可取，
    惟慮及被告林啟誠等4 人無法與告訴人達成和解之原因，係
    因雙方就和解金額之認定存有相當落差，自不能將未能和解
    之不利益全歸由被告林啟誠等4 人承擔，另考量被告林啟誠
    等4 人皆坦承犯行，態度尚可，兼衡：
㈠、被告林啟誠自陳為高中畢業之智識程度，目前以顧檳榔攤為
　　業，每月可自母親處領取零用錢新臺幣（下同）1 萬5 千元
    ，未婚無子女之家庭生活經濟狀況，暨考量檢察官、被告林
　　啟誠及告訴人對刑度之意見等一切情狀，量處被告林啟誠如
　　主文所示之刑，並諭知易科罰金之折算標準，以資懲儆。
㈡、被告蔡登墉自陳為高中畢業之智識程度，目前以顧魚塭為業
　　，每月收入約3 萬元，未婚無子女之家庭生活經濟狀況，暨
　　考量檢察官、被告蔡登墉及告訴人對刑度之意見等一切情狀
　　，量處被告蔡登墉如主文所示之刑，並諭知易科罰金之折算
　　標準，以資懲儆。
㈢、被告黃思豪自陳為高職畢業之智識程度，目前擔任工人，日
　　薪約2 千元，未婚無子女之家庭生活經濟狀況，暨考量檢察
　　官、被告黃思豪及告訴人對刑度之意見等一切情狀，量處被
　　告黃思豪如主文所示之刑，並諭知易科罰金之折算標準，以
　　資懲儆。
㈣、被告丁盛瑋自陳為國中肄業之智識程度，目前擔任工人，日
　　薪約1 千2 百元，未婚無子女之家庭生活經濟狀況，暨考量
　　檢察官、被告丁盛瑋及告訴人對刑度之意見等一切情狀，量
　　處被告丁盛瑋如主文所示之刑，並諭知易科罰金之折算標準
　　，以資懲儆。
據上論斷，應依刑事訴訟法第273 條之1 第1 項、第299 條第1
項前段，判決如主文。
本案經檢察官廖易翔提起公訴，檢察官謝宏偉到庭執行職務。
中　　華　　民　　國　　111 　年　　5 　　月　　31　　日
                  刑事第八庭    法  官  陳育良
以上正本證明與原本無異。
如不服本判決應於收受判決後 20 日內向本院提出上訴書狀，並
應敘述具體理由；其未敘述上訴理由者，應於上訴期間屆滿後20
 日內向本院補提理由書（均須按他造當事人之人數附繕本）。
「切勿逕送上級法院」。
告訴人或被害人不服本判決，應具備理由請求檢察官上訴，及上訴期間之計算係以檢察官收受判決正本之日期為準。「切勿逕送上級法院」。　　　　　　　　　　　
                               書記官   王姵珺
中　　華　　民　　國　　111 　年　　5 　　月　　31　　日
附錄本案論罪科刑法條全文
中華民國刑法第277 條 
傷害人之身體或健康者，處五年以下有期徒刑、拘役或五十萬元
以下罰金。
犯前項之罪，因而致人於死者，處無期徒刑或七年以上有期徒刑
；致重傷者，處三年以上十年以下有期徒刑。